# 权益法转成本法公允价值的确定

提问人：会计 Fang1226 时间：2023-06-28 10:17:27
权益法转成本法，合并报表层面需确认原持有股权的公允价值，请问公允价值如何确定，是否指的是购买日可辨认净资产的公允价值*原股权的持股比例，若不是的话，请教公允价值的确认方法。
请教陈版和各位大佬！！！

回答人：chenyiwei
实务中一般采用的做法是按照购买日增持股权的价格，按比例换算得到此前持有的非控制股权在购买日的公允价值。由于此前非控制股权也有对应的商誉，故不能仅考虑按可辨认净资产公允价值按比例换算。
该做法虽然简便，但在理论上是有缺陷的，即没有考虑“控制权溢价”因素对公允价值的影响，故只能适用于控制权溢价因素的影响不重大的案例。如果控制权溢价因素的影响重大的，则还是需要利用专业人士工作以对此前持有的非控制权益单独进行评估。